【裁判字號】    97,易,501
【裁判日期】    970430
【裁判案由】    賭博
【裁判全文】
臺灣彰化地方法院刑事判決               97年度易字第501號
公  訴  人  臺灣彰化地方法院檢察署檢察官
被      告  甲○○
            乙○○
上列被告因賭博案件，經檢察官聲請簡易判決處刑（97年度偵字
第1513號），由本院北斗簡易庭移送改依通常訴訟程序審理（97
年度斗簡字第132號），本院判決如下：
    主      文
甲○○意圖營利，聚眾賭博，處有期徒刑陸月，如易科罰金，以
新臺幣壹仟元折算壹日。扣案之傳真機壹臺、簽注單捌張、簽注
單總表貳張、六合彩手冊壹本沒收。
乙○○在公眾得出入之場所賭博財物，處罰金新臺幣伍仟元，如
易服勞役，以新臺幣壹仟元折算壹日。緩刑貳年。扣案之新臺幣
壹仟伍佰拾元沒收。
    事實及理由
一犯罪事實：
  (一)甲○○曾因賭博案件，經本院以83年度易字第1504號判決處
    有期徒刑6月確定，於民國83年9月9日易科罰金執行完畢；
    再因賭博案件，經本院以86年度易字第904號判決處有期徒
    刑6月確定，於86年8月4日易科罰金執行完畢（不構成累犯
    ）；乙○○無犯罪前科，素行良好。詎甲○○仍不知悔改，
    竟基於意圖營利之犯意，於97年2月3日、97年2月5日，提供
    彰化縣田中鎮○○路○段105號雜貨店設置賭局，聚集不特定
    之多數賭客，前往上開公眾得出入之場所，以猜號核對由香
    港地區發行於每星期2、4、6開獎之六合彩號碼，其賭法為
    由賭客以每注新臺幣（下同）85元之代價，簽注號碼（俗稱
    「2星」、「3星」、「4星」、「港特別號」）之方式賭博
    財物，如簽中號碼，由甲○○按簽注金額賠付57至7千倍不
    等之彩金，若賭客未簽中，則賭資均歸甲○○贏得。甲○○
    即以此方式，經營六合彩賭博2期。嗣於97年2月5日下午5時
    許，乙○○前往上址向甲○○簽注「港特別號」，為警持搜
    索票在上址執行搜索查獲，並當場扣得雜貨店櫃檯簽注處之
    傳真機1臺、簽注單8張、簽注單總表2張、六合彩手冊1本及
    乙○○在雜貨店櫃檯簽注時手持尚未交付之賭資1,530元。
  (二)案經彰化縣警察局田中分局報告臺灣彰化地方法院檢察署檢
    察官偵查聲請簡易判決處刑。
二證據：
  (一)被告甲○○、乙○○於本院坦承不諱之自白。
  (二)扣案之傳真機1臺、簽注單8張、簽注單總表2張、六合彩手
    冊1本、現金1,530元。
  (三)卷附之搜索票、搜索扣押筆錄、查獲過程照片。
三論罪科刑：
  (一)核被告甲○○所為，係犯刑法第266條第1項前段普通賭博罪
    、第268條之意圖營利供給賭博場所罪、意圖營利聚眾賭博
    罪；被告乙○○所為，係犯刑法第266條第1項前段普通賭博
    罪。被告甲○○於前揭時地賭博及意圖營利供給賭博場所、
    聚眾賭博之行為，分別係基於同一之經營賭博為業務之犯意
    ，而反覆所為者，無非執行業務所當然，於行為概念上，應
    分別認屬包括一罪、實質一罪。被告甲○○所犯前開三罪，
    均係基於一個賭博犯意之決定，達成其同一犯罪之各個舉動
    ，乃法律概念上之一行為，屬刑法第55條之想像競合犯，應
    從一重之意圖營利聚眾賭博罪處斷。查被告甲○○曾因賭博
    案件，經本院以83年度易字第1504號判決處有期徒刑6月確
    定，於83年9月9日易科罰金執行完畢，再因賭博案件，經本
    院以86年度易字第904號判決處有期徒刑6月確定，於86年8
    月4日易科罰金執行完畢，被告乙○○則無犯罪前科，有臺
    灣高等法院被告前案紀錄表可按（均不構成累犯），爰審酌
    被告甲○○素行欠佳，被告乙○○素行良好，所犯已助長賭
    風，惟賭博規模不大、時間不長，於本院審理中坦承犯行，
    態度良好及其他一切情狀，分別量處如主文所示之刑，並諭
    知被告甲○○易科罰金之折算標準，及被告乙○○易服勞役
    之折算標準，以資懲儆。查被告乙○○前未曾因故意犯罪受
    有期徒刑以上刑之宣告，已如前述，因一時失慮，偶罹刑典
    ，經此偵審之教訓，當知所警惕，信無再犯之虞，本院認所
    宣告之刑以暫不執行為適當，併依刑法第74條第1項第1款諭
    知緩刑2年，以啟自新。扣案之傳真機1臺、簽注單8張、簽
    注單總表2張、六合彩手冊1本，均係在被告甲○○經營六合
    彩賭博之雜貨店櫃檯簽注處查獲；扣案之現金1,530元，為
    被告乙○○在雜貨店櫃檯簽注處手持之賭資，均應依刑法第
    266條第2項宣告沒收。
  (二)如不服本判決，得於判決送達後10日內向本院提出上訴狀，
    上訴於上級法院（應敘述具體理由，並附繕本，上訴狀勿逕
    送上級法院）。
  (三)依刑事訴訟法第452條、第299條第1項前段，刑法第266條第
    1項前段、第2項、第268條、第55條、第41條第1項前段、第
    42條第3項、第74條第1項第1款，刑法施行法第1條之1第1項
    、第2項前段，判決如主文。
本案經檢察官吳曉婷到庭執行職務。
中    華    民    國    97    年    4     月    30    日
                  刑事第四庭    法  官  廖政勝
以上正本證明與原本無異。
中    華    民    國    97    年    4     月    30    日
                                書記官  莊何江
附錄：
刑法第266條
在公共場所或公眾得出入之場所賭博財物者，處1千元以下罰金
。但以供人暫時娛樂之物為賭者，不在此限。
當場賭博之器具與在賭檯或兌換籌碼處之財物，不問屬於犯人與
否，沒收之。
刑法第268條
意圖營利，供給賭博場所或聚眾賭博者，處3年以下有期徒刑，
得併科3千元以下罰金。


司法院資訊處製作；財團法人民間司法改革基金會備份。
